【裁判字號】    99,抗,47
【裁判日期】    990126
【裁判案由】    聲明異議
【裁判全文】
臺灣高等法院民事裁定                    99年度抗字第47號
抗  告  人  庚○○
相  對  人  子○○
            癸○○
            丑○○（原姓名劉馮麗月）住台北縣永和市環河西
            辛○○
            壬○○
            寅○○
            己○○
            戊○○
            丁○○
            甲○○
            乙○○
            丙○○
上列當事人間給付違約金強制執行聲明異議事件，抗告人對於中
華民國98年12月16日臺灣臺北地方法院98年度執事聲字第68號所
為裁定提起抗告，本院裁定如下：
    主  文
抗告駁回。
抗告程序費用由抗告人負擔。
    理  由
一、本件抗告人在原執行法院聲明異議意旨雖以:
  (一)債權人即相對人丙○○、甲○○及乙○○等三人（下稱丙○
    ○等三人）向原執行法院對伊聲請給付違約金強制執行事件
    ，經原執行法院以九十七年度執字第八九五Ｏ二號事件受理
    ，債權人丙○○等三人對伊之執行名義即給付違約金之仲裁
    判斷書所載，其債權額為新台幣（下同）三十萬元，仲裁費
    一萬七千八百六十六元、及執行費二千五百四十三元，共計
    三十二萬零四百零九元，嗣經原執行法院扣押並收取伊對於
    第三人彰化商業銀行城內分行之存款債權五萬零四十九元、
    國泰世華商業銀行古亭分行之存款債權十一萬六千七百五十
    一元，另囑託臺灣銀行証券部代為拍賣伊在第三人台證證券
    和平分公司、富邦證券台北分公司集保帳戶內之股票，所得
    共計二十一萬二千二百四十七元，原執行法院共已扣押收取
    五十九萬一千二百九十四元，顯已超過上開強制執行之債權
    額，原執行法院竟未立即終結該九十七年度執字第八九五Ｏ
    二號給付違約金強制執行事件之強制執行程序。
  (二)原執行法院復就伊所有坐落台北市○○區○○街七三巷五六
    弄二九號三樓房屋連同所坐落之基地即同區○○段○○段五
    一八地號土地所有權應有部分七百六十八分之八三強制執行
    ，並定於民國（下同）九十八年十月十五日下午三時進行公
    開拍賣，伊所有之上開土地所有權應有部分面積過大，聲請
    重新鑑價，原執行法院竟不予理會，經伊向原法院提起債務
    人異議之訴，經原法院以九十八年度北簡聲字第三Ｏ三五二
    號審理中，伊並已於同年九月十七日聲請停止強制執，經原
    法院以九十八年度北簡聲字第一九五號裁定准許伊供擔保三
    十一萬七千八百六十六元後，原執行法院九十七年度執字第
    八九五Ｏ二號給付違約金強制執行事件之強制執行程序，於
    原法院九十八年度北簡聲字第三Ｏ三五二號債務人異議之訴
    事件判決確定前，停止強制執行。惟該擔保金額超過債權人
    丙○○等三人之上開債權額，伊乃向原法院提起抗告，原法
    院竟遲至十五日後始分案，經原法院以九十八年度審簡聲抗
    字第一Ｏ號裁定廢棄原裁定，改准許伊提供四萬四千九百七
    十八元為債權人丙○○等三人擔保後，原執行法院九十七年
    度執字第八九五Ｏ二號給付違約金強制執行事件之強制執行
    程序，於原法院九十八年度北簡聲字第三Ｏ三五二號債務人
    異議之訴事件判決確定前，停止強制執行。伊已於拍賣當日
    之同年十月十五日上午十二時四分辦妥提存手續，然原執行
    法院竟未停止強制執行程序；又因原法院對伊之上開抗告案
    件分案遲延，致造成其他債權人即相對人己○○、戊○○及
    丁○○等三人（下稱己○○等三人）聲請原執行法院以九十
    八年度執司字第九二三九七號返還不當得利強制執行事件，
    得於同年十月十五日上午十時併案執行。
  (三)又上開併案執行債權人己○○等三人僅持有本院九十六年度
    重上更(一)字第一Ｏ六號民事判決及確定證明書正本，欠缺最
    高法院九十八年度台上字第一三Ｏ八號民事判決正本，該項
    執行名義尚不成立，不生強制執行法第三十三條之效力。爰
    依據強制執行法第十二條第一項之規定，聲明異議云云。
二、惟查：
  (一)原執行法院於九十八年二月二十日以九十七年度執字第八九
    五Ｏ二號給付違約金強制執行事件扣押並收取對於第三人彰
    化商業銀行城內分行之存款債權五萬零四十九元、國泰世華
    商業銀行古亭分行之存款債權十一萬六千七百五十一元，另
    囑託臺灣銀行証券部代為拍賣抗告人在第三人台證證券和平
    分公司、富邦證券台北分公司集保帳戶內之股票，所得共計
    二十一萬二千二百四十七元，原執行法院共已扣押收取三十
    七萬九千零四十七元，有彰化商業銀行城內分行98年2月24
    日彰城內字第0980453號支付轉給函、國泰世華商業銀行古
    亭分行98年3月11日（98）國世古亭字第0980000021號支付
    轉給函、及臺灣銀行綜合證券股份有限公司經紀部98年4月
    17 日經業字第09800017991號支付轉給函附於上開強制執行
    事件卷宗內可證。並非如抗告人所主張已扣押收取之金額為
    五十九萬一千二百九十四元，抗告人係誤將上開股票拍賣所
    得金額二十一萬二千二百四十七元部分重複計算所致。雖抗
    告人主張上開執行金額已超過本案債權人丙○○等三人聲請
    強制執行之債權額三十二萬零四百零九元云云。然查前開扣
    押命令係由假扣押債權人空軍第四九九戰術戰鬥機聯隊以原
    執行法院九十七年度執全字第一五七五號假扣押強制執行事
    件所核發，再由原執行法院調取該假扣押強制執行事件卷宗
    併案強制執行，依強制執行法第三十三條之規定，於本案債
    權人丙○○等三人為強制執行之聲請時，原執行法院九十七
    年度執全字第一五七五號假扣押強制執行事件已實施強制執
    行行為之效力，亦及於本案債權人丙○○等三人，應合併其
    執行程序，並依同法第三十一條、第三十二條參與分配之規
    定辦理；而上開強制執行事件所得之金額三十七萬九千零四
    十七元於分配給上開各債權人後，本案債權人丙○○等三人
    分配之金額僅有二萬九千零二十九元，尚有二十八萬八千八
    百三十七元之債權額未受清償(見本院卷四頁之分配表），
    自仍有繼續拍賣抗告人即債務人所有上開不動產以滿足債權
    人債權之必要。是抗告人指摘原執行法院於扣押收取上開債
    權後，本案債權人丙○○等三人之債權已獲滿足清償，竟未
    終結本案之強制執行程序，違法續行查封拍賣伊所有上開不
    動產云云，殊有誤會。
  (二)雖抗告人於九十八年十月十五日依原法院九十八年度審簡聲
    抗字第十號民事裁定提供擔保金四萬四千九百七十八元，向
    原執行法院聲請停止強制執行程序。但已因有併案債權人己
    ○○等三人於九十八年十月十三日持本院九十六年度重上更
    (一)字第一Ｏ六號返還不當得利等事件之民事判決暨確定證明
    書正本向原執行法院聲請對抗告人強制執行，並經原執行法
    院以九十八年度司執字第九二三九七號併入本案強制執行事
    件辦理，而抗告人聲請停止強制執行之事由，係僅就本案債
    權人丙○○等三人與抗告人間發生效力，對於其他併案債權
    人己○○等三人並不生停止強制執行之效力。職是，雖有部
    分債權人之強制執行程序有停止執行之事由，但原執行法院
    仍須依其他債權人己○○等三人之聲請，繼續強制執行程序
    。抗告人雖又主張併案債權人己○○等三人僅持有本院九十
    六年度重上更(一)字第一Ｏ六號民事判決及確定證明書正本，
    欠缺最高法院九十八年度台上字第一三Ｏ八號民事判決正本
    ，其執行名義不成立云云。惟按債權人依確定終局判決之執
    行名義聲請強制執行者，應提出判決正本並判決確定證明書
    或各審級之判決正本，此觀強制執行法第六條第一項第一款
    之規定自明。本件併案債權人己○○等三人既已提出本院上
    開終局判決正本並確定證明書，其所為強制執行之聲請程式
    即屬合法而繫屬於原執行法院。足見抗告人所為此部分主張
    ，亦不足取。
  (三)又原執行法院囑託宏大不動產估價師聯合事務所鑑定上開不
    動產之鑑價報告，其中就台北市○○區○○段一小段五一八
    地號土地一筆部分，係依抗告人所享有所有權應有部分七六
    八分之八三進行鑑定。抗告人主張伊所有之上開土地所有權
    應有部分面積過大，應重新鑑價云云，已屬無據；況執行法
    院核定之最低拍賣價額，僅為限制投標人投標價額之下限，
    其願出之最高價額並無限制，如該不動產果值高價，公開投
    標之市價機制必能充分反應，當不致使債務人之權益受損，
    上開土地經原執行法院核定以四百零三萬元為拍賣最低價額
    進行第一次公開拍賣，既無人應買，原執行法院即應依強制
    執行法第九十一條第二項之規定，酌減拍賣最低價額後再行
    拍賣，是抗告人主張第一次公開拍賣無人應買後，應再提高
    拍賣最低價額再行拍賣云云，尤屬無據。從而原裁定駁回抗
    告人對之所為之聲明異議，經核並無不合。抗告意旨仍執前
    詞指摘原裁定不當，聲明廢棄，為無理由。
三、爰裁定如主文。
中    華    民    國    99    年    1     月    26    日
                  民事第六庭
                      審判長法  官  林鄉誠
                            法  官  張  蘭
                            法  官  楊豐卿
正本係照原本作成。
本裁定除以適用法規顯有錯誤為理由外，不得再抗告。如提起再
抗告，應於收受後10日內委任律師為代理人向本院提出再抗告狀
。並繳納再抗告費新台幣１千元。
中    華    民    國    99    年    1     月    26    日
                            書記官  殷丹妮

司法院資訊處製作；財團法人民間司法改革基金會備份。
